---
title: "__LabSeminar_R__"
date: "`r format(Sys.Date())`" 
author: "kyung hee Kim"
output:
  html_document:
    fig_height: 6
    fig_width: 10
    highlight: textmate
    theme: cosmo
    toc: yes
    toc_depth: 3
    toc_float: yes
  pdf_document:
    fig_height: 6
    fig_width: 10
    toc: no
  word_document:
    fig_height: 6
    fig_width: 9
    toc: no
---

```{r setup, include=FALSE}
knitr::opts_chunk$set(echo = TRUE)
```

### __Advance R Programming__

> Chunk is self-contained.  
insert chunk: ctrl+alt+l  
run: ctrl+shift+enter  
setup chunk: Starts at the beginning.  
Showing table: knitr::kable  
insert code inline: ex. `r x<-1`

```{r}
mtcars[1:5, ]

knitr::kable(
  mtcars[1:5, ], 
  caption = "A knitr kable."
)
```
There is difference. 

---

### __Class__

```{r class}
x<-matrix(1:9,3)
rowSums(x);rowMeans(x) 

#tidy data
library(tidyverse,dplyr)

```
faster than apply()

#### Tidyverse 사용법
<https://gomguard.tistory.com/229>  

결측값 보간, 데이터 나누기, 합치기 모두 가능 
  

#### data.table package 사용
data가 클 때 
read.csv 대신 (reading string error 발생) -> data.table::fread() 사용

### __Visualization__
```{r}
library(ggplot2) #better than plot
ggplot(mpg, aes(x = displ, y = hwy)) +
geom_point() +
geom_smooth() +
theme_minimal()

```



### __Simulation__
1. Monte Carlo
- 정의: 무작위 추출된 난수를 이용하여 원하는 함수의 값을 계산하기 위한 시뮬레이션 방법  
- 용도 : 우리가 어떤 참값을 알고 있을 때 어떤 통계량이 그것을 정확하게 추정해내는지를 볼 때 쓴다.  
- 참고: 마코프 체인 몬테 카를로 방법(Markov Chain Monte Carlo Method, 약칭 MCMC)은 몬테 카를로 방법 중에서도 특정한 확률분포에 수렴하는 난수들을 추출하고 싶을 경우에 사용하는 방법이다. 
```{r}
# MC setting-------------------------
num_mc <- 2
num_iter <- 1000
set.seed(1)
# X1, X2 ~ N(0, 1)-------------------
data_mc <-
rnorm(num_mc * num_iter) %>%
matrix(ncol = 2, byrow = TRUE)
# theta = abs(data[,1] - data[,2])---
emp_theta <- abs(data_mc[,1] - data_mc[,2])

qplot(emp_theta, geom = "histogram", bins = 30) +
theme_minimal() +
xlab(expression(theta))
```

2. Bootstrap
- 정의:  표본에서 재표본 추출을 통해 관심 있는 대상의 분포를 파악하는 방법
- 용도: 주어진 표본에서 다시 표본을 뽑아 표본 자체를 늘리는 것으로 시작  
```{r}
set.seed(1)
resample <- function(x) {
n <- length(x)
# sampling with replacement---------------
x[sample(1:n, size = n, replace = TRUE)] %>%
# estimator-----------------------------
mean()
}
# example data------------------------------
unif_sample <- runif(50, max = 50)
resample_for <- function(x, B = 1000) {
res <- numeric(B)
for (b in 1:B) {
res[b] <- resample(x = x)
}
res
}
qplot(resample_for(unif_sample), geom = "histogram", bins = 30) +
theme_minimal() +
xlab(expression(theta))
```

-------

### __Style Guide__
<https://style.tidyverse.org/>
<https://www.tidyverse.org/blog/2017/12/workflow-vs-script/>
```{r style_guide}
library(styler)
library(lintr)
```


### __Parallel Computation__

1. PSOCK
- windows
- 단점: copy한다 : each socket이 각자 구동된다.
2. FORK
- mac, linux, etc
- 장점: implementing이 쉽다, 속도가 빠르다.
- mclapply, pvec: only FORK

```{r parallel}
library(foreach) # both psock and fork
require(parallel) #parLapply, parSapply, ...


```

foreach 부터 다시보기 
